# 非公开发行，募集资金扣除发行费用的问题

提问人：嫂嫂自重 时间：2016-12-07 00:19:32
一般非公开发行中，可由募集资金扣除承销保荐、律师费审计验资费、印花税、登记费等费用 但是我在比较很多上市公司审计报告的时候，却发现对于计入资本公积金额的困扰 有的验资报告中，是将含税费用悉数从募集资金中扣除，然后冲减资本公积，那么如果认证进项税的时候，岂不是贷方要做营业外收入或者做进项转出？ 也有的上市公司验资报告是降进项税去掉以后，把不含税的金额从募集资金中扣除，并冲减资本公积 也有的是皆有，请教陈版，哪种做法是正确的？

回答人：chenyiwei
一般认为IPO中介机构服务不属于不能抵扣进项税额的“与贷款相关的服务”，发行人取得相关中介机构开具的专用发票上注明的进项税额可以抵扣。相应地，从发行溢价中冲减的发行费用（注：指按照会计和证券监管的相关规定，可从发行溢价中扣减的发行费用，下同）是不含增值税进项税额的金额。 如果在验资时尚未取得中介机构开出的专用发票的，则基于谨慎的考虑，避免后续因无法抵扣而调减资本公积，对尚未取得专用发票的发行费用可以先暂时按全额冲减资本公积，到后续取得专用发票并认证通过后，再将相应的进项税额增加资本公积。

提问人：雷雷 sir 时间：2016-12-07 11:37:32
陈版： 根据《增值税暂行条例》第十条，下列项目的进项税额不得从销项税额中抵扣： （一）用于非增值税应税项目、免征增值税项目、集体福利或者个人消费的购进货物或者应税劳务；
有看法认为企业在IPO或非公开发行过程中支付的相关鉴证咨询服务费，不是直接用于增值税的应税项目（计入“资本公积”），而是直接用于企业发行股票的行为，接受了相关劳务后不会因经营等再发生增值税销项税，因此不能税前抵扣。 对此，陈版怎么看？

回答人：chenyiwei
这个问题有争议，但大部分观点还是认为可以抵扣。

提问人：青涩橄榄 时间：2018-08-18 17:26:36
陈版您好，此进项税，在现金流量表中如何列示？

回答人：chenyiwei
与一般的增值税相关现金流量一致，抵扣时作为经营活动（支付的各项税费）的减少。支付时与不含税金额一并作为“支付的其他与筹资活动有关的现金”。

提问人：Yuan-Sir 时间：2019-05-21 10:13:58
请教陈版，定增发生的发行费用中的印花税可以冲减资本公积。而资金账簿的印花税按实收资本与资本公积的合计×0.05%核算。冲减了资本公积后，实收资本与资本公积的合计会改变，那纳税的基数不是又改变了，然后会一直循环？望陈版解答。

回答人：chenyiwei
不会循环，调整一次即可。